【裁判字號】    97,消債更,515
【裁判日期】    971107
【裁判案由】    更生事件
【裁判全文】
臺灣臺北地方法院民事裁定           97年度消債更字第515號
聲  請  人
即債務人    甲○○
代  理  人  林帥孝律師
上列當事人聲請消費者債務清理事件，本院裁定如下：
    主  文
債務人甲○○自中華民國97年11月7日上午十二時起開始更生程
序。
命司法事務官進行本件更生程序。
    理  由
一、按法院開始更生程序之裁定，應載明其年、月、日、時，並
    即時發生效力。次按法院裁定開始更生或清算程序後，得命
    司法事務官進行更生或清算程序，必要時得選任律師、會計
    師或其他適當之自然人或法人一人為監督人或管理人。消費
    者債務清理條例第45條第1項、第16條第1項分別定有明文。
二、本件債務人主張：其前因家庭支出龐大情形下，向中國信託
    商業銀行股份有限公司、台北富邦商業銀行股份有限公司、
    國泰世華商業銀行股份有限公司、聯邦商業銀行股份有限公
    司、香港商香港上海豐銀行股份有限公司（原中華商業銀
    行股份有限公司）、萬泰商業銀行股份有限公司、永豐信用
    卡股份有限公司等多家金融機構申請信用卡、信用貸款，致
    累積債務達新台幣 (下同)0000000 元，有不能清償債務情
    事，後經依金融主管機關協調成立之中華民國銀行公會會員
    辦理消費金融案件無擔保債務協商機制與金融機構達成分期
    還款協議，同意自民國95年6月起，分80期，每月還款25208
    元方式償債，已繳交26期，嗣配偶湯普堂於95年10月間無故
    離家，不知去向，經訴請判決離婚，復因右眼殘廢、膝蓋左
    腳軟骨磨損需復健，且每月須支付房屋租金8500元，獨子撫
    養費16000元，醫療費1000元，每月保險費5000元，每月伙
    、食雜支5000元，而存款僅餘656元，96年度全年所得37440
    0元，月薪約31000元，因不可歸責於己之事由，致使履行已
    成立之協商內容顯有困難，且其無擔保或無優先權之債務總
    額未逾1200萬元，復未經法院裁定開始清算程序或宣告破產
    ，爰向本院聲請更生等語。經查：債務人所主張之上開事實
    ，業據提出財產及收入狀況說明書、債權人清冊、債務人清
    冊、協議書、財團法人金融聯合徵信中心當事人綜合信用報
    告、債務協商繳款明細、存摺、繳款收據、醫療收據、民事
    判決書、勞工保險殘廢診斷書、保費繳納證明書、在職證明
    書、財產歸屬資料清單、95年度所得清單、、收支明細表、
    戶籍謄本、租賃契約書等為證，核閱屬實，此外，本件又查
    無債務人有消費者債務清理條例第6條第3項、第8條或第46
    條各款所定駁回更生聲請之事由存在，則債務人聲請更生，
    應屬有據；並依上開規定命司法事務官進行
    本件更生程序，爰裁定如主文。
中    華    民    國    97    年     11    月    7    日
              民事第二十二庭法      官  熊志強
上為正本係照原本作成
本件不得抗告
本裁定已於97年11月7日上午12時公告。
中    華    民    國    97    年     11    月    7    日
                            書  記  官  游曉婷


司法院資訊處製作；財團法人民間司法改革基金會備份。
